# 请教陈版：合作研发会计处理

提问人：kaixin94 时间：2021-05-07 19:00:47
甲乙公司共同研发一款新产品A，甲方提供资金，乙方进行工艺研发和后期的生产销售，合同主要条款：
（ 1 ）乙方按照成本价向甲方收取技术开发费用；
（ 2 ）甲方额外支付 200 万元获取项目20%收益；
（ 3 ）无论最终专利证书是否单独登记在甲方或乙方还是双方共有，后续销售收益按照甲：乙=2:8的比例进行分配；
（ 4 ）项目因不可抗力终止，乙方不需退还已支付费用。
截止资产负债表日，甲方已预先支付 200 万元（项目收益20%费用）；
请教陈版，甲方应如何进行会计处理？谢谢

回答人：chenyiwei
从主帖信息来看，甲方是单纯的资金提供者，其目的是获取该项目20%的收益权。该项目的研发和后续销售等均由乙方主导。因此甲方应将其对合作项目的投资采用金融资产模式核算，即作为一项以公允价值计量且其变动计入损益的金融资产。
该类金融资产的公允价值确定有一定难度，主要是依据研发成功的可能性和后续市场价值的预测来估算其公允价值。

提问人：kaixin94 时间：2021-05-10 09:50:55
谢谢陈版；现在甲方企业的想法是将这个投资指定为以公允价值计量且其变动计入其他综合收益的金融资产，后期的收益理解为分红，直接计入投资收益，其余的变动计入其他综合收益。
这种处理方式有问题吗？

回答人：chenyiwei
不可以。不是对被投资企业的权益工具的投资。